【裁判字號】    98,易,154
【裁判日期】    980203
【裁判案由】    詐欺
【裁判全文】
臺灣臺中地方法院刑事判決               98年度易字第154號
公  訴  人  臺灣臺中地方法院檢察署檢察官
被      告  甲○○
                    （另案於台灣台中監獄台中分監執行中）
上列被告因詐欺案件，經檢察官提起公訴（97年度偵字第 27294
號），茲被告於準備程序中就被訴事實為有罪之陳述，受命法官
於聽取當事人之意見後，本院合議庭裁定由受命法官以簡式審判
程序判決如下：
    主    文
甲○○共同意圖為自己不法之所有，以詐術使人將本人之物交付
，處有期徒捌月，減為有期徒刑肆月；又共同意圖為自己不法之
所有，以詐術使人將本人之物交付，處有期徒刑捌月，減為有期
徒刑肆月。應執行有期徒刑柒月。
    犯罪事實
一、甲○○（綽號阿財）、李學龍與韓正晏（綽號阿淵，另經本
    院以97年度易字第4555號判處有期徒刑7 月在案）及綽號「
    阿豪」（下稱「阿豪」），以及其他真實姓名年籍不詳之成
    年人等（下稱不詳成年人等），共同基於意圖為自己不法所
    有之犯意聯絡，由韓正晏與「阿豪」於民國96年1 月23日、
    24日間某時，在臺中市○○路上之麥當勞速食店內，向黃明
    德（另經臺灣板橋地方法院以96年度簡字第5103號判決有期
    徒刑6 月，減為有期徒刑3月，緩刑3年在案）以新臺幣（下
    同）6,000 元之代價，購買黃明德所申設之臺灣銀行臺中黎
    明分行帳戶（帳號：000000000000號）之存摺、提款卡及密
    碼，隨即持該帳戶之存摺及提款卡，至金融機關查詢餘額及
    密碼是否正確（即俗稱試卡），再於同年月27、28日間某時
    ，在臺中市○○路上不知情之黃柏勝（音譯）住處，將上開
    帳戶之存摺、提款卡及密碼交予李學龍所屬，由不詳成年人
    等組成之詐欺集團，並推由其中一人在網路上架設網站，刊
    登販售化妝品之不實訊息，致辜乙○○上網瀏覽而陷於錯誤
    ，欲購買該網站所列之化妝品，而於同年月30日至臺北縣永
    和市○○路122之1號台中業商業銀行匯款7 萬元至該網站所
    刊登之上開黃明德帳戶內，旋由甲○○開車搭載集團內之「
    車手」提領一空。嗣辜乙○○未收到欲網購之化妝品，發覺
    有異而報警處理；經警循線查獲甲○○後，始知上情。
  (二)甲○○、李學龍與韓正晏及不詳成年人等另共同基於意圖為
    自己不法所有之犯意聯絡，由韓正晏於96年1 月23、24日間
    某時，在彰化縣社頭鄉○○路上之某學校外，向蕭根旺（另
    經臺灣彰化地方法院員林簡易庭以96年度員簡字第548 號判
    處拘役50日，減為拘役25日在案）以8,000 元之代價，購買
    蕭根旺所申設之臺中商業銀行永靖分行帳戶（帳號：000000
    000000號）之存摺、提款卡及密碼，隨即持該帳戶之存摺及
    提款卡，至金融機關查詢餘額及密碼是否正確（即俗稱試卡
    ），再於同年月27、28日間某時，在臺中市○○路上不知情
    之黃柏勝（音譯）住處，將上開帳戶之存摺、提款卡及密碼
    交予李學龍所屬，由不詳成年人等組成之詐欺集團，並推由
    其中一人在網路上架設網站，刊登販售背包之不實訊息，致
    丙○○上網瀏覽而陷於錯誤，欲購買該網站所列之背包，而
    於同年4月23日下午4時16分許，至臺北縣蘆洲市○○路 371
    號全家便利商店匯款1,308 元至該網站所刊登之上開蕭根旺
    帳戶內，旋為甲○○開車搭載集團內之「車手」提領一空。
    嗣丙○○未收到欲網購之背包，始知受騙而報警處理，經警
    循線查獲上情。
二、案經臺灣臺中地方法院檢察署檢察官自動檢舉偵查起訴。
    理    由
一、程序方面：
  (一)按簡式審判程序之證據調查，不受刑事訴訟法第159條第1項
    規定之限制，刑事訴訟法第273條之2定有明文。此乃因簡式
    審判程序，貴在審判程序之簡省便捷，故調查證據之程序宜
    由審判長便宜行事，以適當之方法行之即可；又因被告對於
    犯罪事實並不爭執，可認定被告亦無行使反對詰問權之意，
    因此有關傳聞證據之證據能力限制規定無庸予以適用。
  (二)本件證人韓正晏、辜乙○○、丙○○於警詢及偵查中所為之
    陳述，雖為審判外之言詞陳述，其性質為傳聞證據；惟本件
    訴訟係適用簡式審判程序，有審判筆錄在卷可稽，是其於警
    詢中及偵查中所為之證言，自均得作為認定事實之證據。
二、上揭事實，業據被告甲○○於警詢、偵查及本院審理時坦承
    不諱，核與被害人辜乙○○、丙○○於警詢時指述遭不詳成
    年人等詐騙等情及另案被告韓正晏供述情節相符，並有臺中
    縣警察局指認犯罪嫌疑紀錄表、0000000000號通訊監察譯文
    、0000000000號通訊監察譯文，及內政部警政署反詐騙案件
    紀錄表二紙在卷可憑，足見被告自白與事實相符，本案事證
    明確，被告犯行洵堪認定，應依法論科。
三、核被告所為，均係犯刑法第339條第1項詐欺取財罪。被告與
    李學龍、韓正晏、「阿豪」、真實姓名年籍不詳之成年人等
    ，及被告與李學龍、韓正晏、真實姓名年籍不詳之成年人等
    ，分別就犯罪事實欄一、二所示之詐欺犯行，各有犯意聯絡
    及行為分擔，為共同正犯。被告二次詐欺行為，犯意各別，
    行為互殊，應分論併罰。爰審酌被告所為嚴重擾亂金融交易
    秩序及阻礙國家偵查追緝之行使，並詐取被害人財物，使被
    害人受有財產上損失，暨其智識、犯罪目的、手段、犯罪所
    得，犯後坦承犯行，態度尚可等一切情狀，各量處如主文所
    示之刑。又被告行為後，中華民國96年罪犯減刑條例於96年
    7月4日公布，於同年月16日施行，查被告本件2 次犯行均係
    在96年4月24日以前，且非中華民國96年罪犯減刑條例第3條
    所示不得減刑之罪，爰依中華民國96年罪犯減刑條例第2 條
    第1項第3款，各減其刑期二分之一，並依同條例第10條之規
    定，合併定其應執行之刑。
據上論斷，應依刑事訴訟法第273 條之1第1項、第299條第1項前
段，刑法第28條、第339 條第1項、第51條第5款，中華民國96年
罪犯減刑條例第2條第1項第3款、第7條、第10條，刑法施行法第
1條之1第1項、第2項前段，判決如主文。
中    華    民    國    98    年    2     月    3     日
                  刑事第九庭  法  官  高英賓
以上正本證明與原本無異。
如不服本判決應於收受判決後10日內向本院提出上訴書狀，並應
敘述具體理由；其未敘述上訴理由者，應於上訴期間屆滿後20日
內向本院補提理由書（均須按他造當事人之人數附繕本）「切勿
逕送上級法院」。
                              書記官  司立文
中    華    民    國    98    年    2     月     3    日
附錄論罪科刑法條：
中華民國刑法第339條
意圖為自己或第三人不法之所有，以詐術使人將本人或第三人之
物交付者，處5年以下有期徒刑、拘役或科或併科1千元以下罰金
。
以前項方法得財產上不法之利益或使第三人得之者，亦同。
前二項之未遂犯罰之。


司法院資訊處製作；財團法人民間司法改革基金會備份。
